【裁判字號】    97,審救,145
【裁判日期】    980123
【裁判案由】    訴訟救助
【裁判全文】
臺灣高雄地方法院民事裁定             97年度審救字第145號
聲  請  人  丁○○
                        2號
相  對  人  己○○
            戊○○
            乙○○
            甲○○○
            丙○○
上列聲請人與相對人間因損害賠償事件，聲請人聲請訴訟救助，
本院裁定如下：
    主  文
聲請駁回。
    理  由
一、本件聲請意旨略以：聲請人因無資力支出訴訟費用，爰依民
    事訴訟法第107 條、第109 條規定聲請准予訴訟救助云云。
二、經查，本件聲請人於聲請狀表示其無資力，經本院依職權於
    97年12月9 日調閱聲請人之稅務電子閘門財產所得調件明細
    表記載，聲請人於95年度有薪資、獎金、執行業務所得新台
    幣（下同）284,730 元，96年度無任何所得，上開所得顯無
    法支應聲請人基本生活所需，又其名下雖有1994年份1597cc
    裕隆汽車及2001年份日產1597cc各1 部，惟其價值不高，是
    聲請人稱其無資力可繳交本件裁判費892,000 元，應可採信
    。惟按，「損害賠償，除法律另有規定或契約另有訂定外，
    應以填補債權人所受損害及所失利益為限」，民法第216 條
    第1 項定有明文。因此，衡量損害賠償之標準，首應調查被
    害人實際上之損害額，始能定其數額之多寡。次按，「慰藉
    金之多寡，應斟酌雙方之身分、地位、資力與加害之程度及
    其他各種情形核定相當之數額」，亦有最高法院85年度台上
    字第460 號裁判意旨可供參酌。本件聲請人於民事起訴狀陳
    稱，其所有座落高雄市○鎮區○○路145 號價值2,000,000
    元之鐵皮屋建物及其內神桌等貴重物品，遭相對人乙○○、
    甲○○○、丙○○利用偽證之機會，以詐術威迫方式不當得
    利；又相對人利用聲請人在臺灣雲林地方法院及臺灣高等法
    院台南分院遭人誣告流氓及偽造有價證券之機會，由相對人
    己○○偽稱聲請人向其借款，相對人戊○○偽證，並教唆相
    對人乙○○、甲○○○、丙○○偽證、竊佔、恐嚇聲請人簽
    下讓渡書，卻全不還聲請人已多繳一年之120,000 元地租預
    繳金云云，竟起訴請求相對人各給付20,000,000元，足認其
    請求損之害賠償金額與其實際損害有顯不相當之情事，縱相
    對人確有因相對人之偽證、竊佔、恐嚇行為而受有非財產上
    損害，其請求之慰撫金金額亦顯不相當，揆諸上開法條及裁
    判意旨，本件聲請人起訴請求賠償與其實際損害顯不相當之
    金額進而謂其無資力支出訴訟費用之主張，應不足採。是故
    ，本件聲請為無理由，應予駁回。
中    華    民    國    98    年    1     月    23    日
                  民事第二庭  法  官  張維君
正本係照原本作成。
如對本裁定抗告須於裁定送達後10日內向本院提出抗告狀，並繳
納裁判費新台幣1,000元。
中    華    民    國    98    年    1     月    23    日
                              書記官  鄭淑華


司法院資訊處製作；財團法人民間司法改革基金會備份。
